臺灣臺中地方法院刑事判決　　　　　　　96年度易字第3323號
公　訴　人　臺灣臺中地方法院檢察署檢察官
被　　　告　甲○○
上列被告因竊盜案件，經檢察官提起公訴（96年度偵字第11764
號），本院判決如下：
    主  文
甲○○共同犯毀壞門扇、牆垣竊盜罪，處有期徒刑捌月，減為有
期徒刑肆月，如易科罰金，以新臺幣壹仟元折算壹日。
    事  實
甲○○設籍於臺中縣大肚鄉○○村○○路○ 段310 巷3 號，但自
民國84年起即搬離該址，其明知其堂兄乙○○目前居住於上址，
竟於96年1 月19日12時許，與另名真實姓名年籍不詳之成年男子
，共同基於意圖為自己不法所有之犯意聯絡，至上址以不詳方式
毀壞牆壁後進入屋內（侵入住宅部分未據告訴），自屋內破壞白
鐵門之門鎖，而竊取乙○○所有之該扇白鐵門、不鏽鋼置物架、
鋁製鍋子、椅子等合計74.1公斤（白鐵門、架子合計56.9公斤、
椅子、鍋子合計17.2公斤），得手後於同日14時許至林儀秋經營
之仟峻資源回收有限公司，向林儀秋佯稱家中有廢棄物要出售，
委請不知情之林儀秋派司機駕車至上址，將甲○○等二人竊得之
上開物品運至仟峻資源回收有限公司，合計賣得新台幣（下同）
5,240 元。嗣乙○○於96年1 月19日15時30分許返家時，見甲○
○與前揭成年男子自其住處走出，旋即進屋查看而發現遭竊情事
，遂報警偵辦，嗣會同警方至附近之仟峻資源回收有限公司尋得
上揭物品。
    理  由
一、認定犯罪事實所憑之證據及理由
  (一)被告甲○○坦承有於上述時地，將上址之白鐵門、不鏽鋼置
    物架、鋁製鍋子、椅子等合計74.1公斤（白鐵門、架子合計
    56.9公斤、椅子、鍋子合計17.2公斤）出售給仟峻資源回收
    有限公司之事實。
  (二)告訴人乙○○於警詢及偵查中指稱：其於96年1 月19日15時
    30分返家時，有看見被告與另一名男子從其家中出來，進屋
    後即發現家中之白鐵門、不鏽鋼置物架、鋁製鍋子、椅子等
    物遭竊等語。
  (三)證人即仟峻資源回收有限公司之負責人林儀秋於警詢及偵查
    中證稱：被告於96年1 月19日14時許，至其經營之仟峻資源
    回收有限公司向其表示家中有廢棄物要出售，其即指派司機
    許進國與被告及另名男子一起去載回公司，並填寫買入登記
    簿等語。
  (四)被告、告訴人及證人林儀秋上開陳述互核相符，並有舊貨（
    資源回收）業（公司）買入登記簿影本1 張、贓物認領保管
    單1 張、扣押筆錄及扣押物品目錄表各1 份、刑案現場測繪
    圖1 張及現場相片8 張在卷可稽。
二、對被告辯解之判斷：
  (一)被告矢口否認有何竊盜之犯行，初辯稱：其不知道告訴人有
    否住在上址，該址應該沒有人住，其認為賣掉的東西是其祖
    父及父親遺留下來的，其當天是回老家清理房子。告訴人是
    其大伯陳奇文之子，於陳奇文過世後已經拋棄繼承，沒有資
    格住在上址。白鐵門是別人拆的，不是其拆掉的云云。嗣又
    改稱：告訴人根本沒有住在上址，其去的時候都亂七八糟，
    看不出有人住在裡面，且鐵門沒有上鎖，其沒有敲掉牆壁，
    是叫資源回收廠人員直接過去載的云云。
  (二)證人即告訴人乙○○於本院審理時到庭證稱：「（問：臺中
    縣大肚鄉○○路○段310 巷3 號房子何人所有？）答：那是
    我祖父的，我祖父蓋的，並沒有過戶，也沒有辦理保存登記
    ，土地係林務局所有，約二、三十年前，就沒有繳租金。祖
    父過世後，該房子就由我居住，我父親都住臺中市，而被告
    父親比我祖父還早過世。」、「（問：提示臺中地院94年度
    繼字第643 號拋棄繼承卷宗，有無意見？）答：那是我父親
    去世的時候，我拋棄繼承。」、「（問：被告拿走這些東西
    ，這些東西何人所有？）答：那是我的東西，包括我裝設的
    東西、我的生活用品，白鐵門是我個人裝設，不銹鋼置物架
    、鋁製鍋子、椅子都是我買的，不是我父親留下來的。這些
    東西與拋棄繼承無關，是我個人所有。」、「（問：該房子
    都由你居住？）答：是，只有我居住其內。」（問：86年遷
    入該址時，被告甲○○有無住在該址？）答：沒有。他們已
    經搬出去，當時他們住的房子倒了一間。（問：86年搬入該
    址，就沒有搬出去？）答：是。我搬入該址，被告也知道，
    目前只有我一個人住在該處，我的子女雖然設籍該處，但沒
    有住在那邊。」、「（問：被告拆除之鐵門，有無上鎖？）
    答：有。我有在門上面上鎖，是直接裝在鐵門上的三段鎖，
    被告係敲掉牆壁，從牆壁進入後，從裡面將鎖破壞後，再將
    鐵門拆走。而置物架等物，都是放在那三間房子裡面，裡面
    還有一個鎖被破壞掉。這三間房間都有置放我生活用品，有
    衣服、電視、冰箱等物，可以看出是有人居住的房子。」等
    語。而被告於本院審理時自承：其於84年左右搬出上址，其
    搬走後，偶爾會回去該址整理，但已經很多年沒有回去，最
    後一次回去，就是將這些東西賣掉，在這之前，約90、91年
    間都還有回去，都是回去看一看等語。是告訴人於86年即已
    搬入上址居住，且被告於90年及91年間均有返回上址查看，
    其豈有不知告訴人居住在該處之理，被告就此所辯顯非事實
    。
  (三)告訴人固於其父陳奇文過世後，向本院聲明拋棄繼承，此經
    調取本院94年度繼字643 號卷宗核閱無誤，惟其既自86年起
    長期在上址居住，依常情其門戶必然完好且有防盜之設備，
    而被告取走之白鐵門係該屋之門戶，不鏽鋼置物架、鋁製鍋
    子、椅子等物則係日常生活用具，告訴人證稱該等物品均係
    其自己購置，與拋棄繼承無關，當屬可信。又告訴人住處之
    白鐵門裝有三段鎖且有上鎖等情，業據其證述明確，被告原
    辯稱該門是別人拆掉，嗣又改稱該門沒有上鎖，非但前後所
    述不一，且與證人乙○○之證述明顯不符，被告之辯解非可
    採信。
三、論罪科刑之理由
  (一)被告所為係犯刑法第321 條第1 項第2 款之毀壞門扇、牆垣
    竊盜罪。
  (二)被告與真實姓名年籍不詳之成年男子間，有犯意聯絡及行為
    分擔，為共同正犯。
  (三)審酌被告犯罪之動機、目的、手段，犯罪所生之危害不大，
    但犯罪後設詞飾卸，難認有有何悔意之態度等一切情狀，量
    處如主文所示之刑。
  (四)按「犯罪在中華民國96年4 月24日以前者，除本條例另有規
    定外，依下列規定減刑：三、有期徒刑、拘役或罰金，減其
    刑期或金額二分之一。」，為中華民國96年罪犯減刑條例（
    以下稱減刑條例）第2 條第1 項第3 款所明定，且本案之宣
    告刑為1 年6 月以下有期徒刑，並無同條例第3 條第1 項第
    14款之不予減刑事由。又「本條例施行前，經通緝而未於中
    華民國96年12月31日以前自動歸案接受偵查、審判或執行者
    ，不得依本條例減刑。」，同條例第5 條定有明文，該條係
    就減刑條例施行前經通緝之被告而設之規定，如係於減刑條
    例施行後始通緝者，即不適用該條規定（參見法院辦理96
    年減刑案件應行注意事項第9 項）。查減刑條例係於96年7
    月16日施行，被告係於施行後之96年9 月14日始為本院通緝
    ，有本院通緝書1 份在卷可稽，依前開說明，不適用減刑條
    例第5 條不得減刑之規定。被告犯罪時間在96年4 月24日前
    ，合於減刑條件，應依中華民國96年罪犯減刑條例第2 條第
    1 項第3 款之規定減其刑期二分之一，並就減得之刑諭知易
    科罰金之折算標準。
四、適用之法律
  (一)刑事訴訟法第299條第1項前段。
  (二)中華民國96年罪犯減刑條例第2 條第1 項第3 款、第7 條、
    第9 條。
  (三)刑法第28條、第321 條第1 項第2 款、第41條第1 項前段。
中　　華　　民　　國　　96　　年　　11　　月　　5 　　日
                刑事第八庭   法  官  陳慧珊
上正本證明與原本無異。
如不服本判決，應於判決送達後10日內向本院提出上訴狀（應附
繕本），上訴於臺灣高等法院臺中分院。
上訴書如未敘述理由，應於上訴期間屆滿後20日內補提理由書於
本院。
                             書記官  施玉卿
中　　華　　民　　國　　96　　年　　11　　月　　5 　　日
【附錄本案論罪科刑法條】
刑法第321條第1項第2款：
犯竊盜罪而有左列情形之一者，處6月以上、5年以下有期徒刑：
二、毀越門扇、牆垣或其他安全設備而犯之者。
